【裁判字號】    90,易,1690
【裁判日期】    900829
【裁判案由】    竊盜
【裁判全文】
臺灣桃園地方法院刑事判決                          九十年度易字第一六九號
    公  訴  人  臺灣桃園地方法院檢察署檢察官
    被      告  乙○○
右列被告因竊盜案件，經檢察官提起公訴（九十年度偵字第一０一六八號），本院判
決如左：
        主  文
乙○○攜帶兇器竊盜，處有期徒刑柒月。
扣案剪刀壹把沒收。
        事  實
一、乙○○前曾於民國八十二年間因犯搶奪罪，經臺灣臺北地方法院於八十二年八月
    十三日判處有期徒刑七月確定，該罪刑於八十四年七月五日執行完畢，又於八十
    三年間，因犯搶奪罪、竊盜罪，經本院於八十三年十一月卅日判處有期徒刑一年
    二月確定，該罪刑接續於八十四年七月六日執行，於八十五年六月十二日縮刑期
    滿，仍不知悛誨（不構成累犯），又於九十年六月十九日晚間十時二十分許，在
    桃園縣楊梅鎮○○路與高青路口旁空地菜園內，持其所有客觀上可作為兇器使用
    之剪刀一支，竊取甲○○所有之冬瓜一個，得手後，欲離開時，經甲○○發覺報
    警當場查獲，並扣得前開剪刀一把。
二、案經桃園縣警察局楊梅分局報告臺灣桃園地方法院檢察署檢察官偵查起訴。
        理  由
一、訊據被告乙○○對於持剪刀採摘前開冬瓜之事實供認不諱，惟辯稱：伊不知道伊
    所採摘之冬瓜是有人種的，伊去案發地點小尿，因好奇才採摘下來云云。惟查：
    被害人甲○○於本院證稱案發地點之菜園伊有用竹籬笆圍起來，只留有一個空間
    可以進出，由此，被告殊無不知該處之菜園係有人種植管理之理，再者，被告果
    真進入菜園小尿，則何以隨身攜帶剪刀？綜上，被告所辯顯係臨訟卸責之詞，不
    足採信，此外，並有贓物領據一紙附卷可稽，本件事證明確，被告犯行洵堪認定
    。
二、被告攜帶客觀上足為兇器使用之剪刀一把犯案，故核被告所為，係犯刑法第三百
    二十一條第一項第三款加重竊盜罪。乙○○前曾於八十二年間因犯搶奪罪，經臺
    灣臺北地方法院於八十二年八月十三日判處有期徒刑七月確定，該罪刑於八十四
    年七月五日執行完畢，又於八十三年間，因犯搶奪罪、竊盜罪，經本院於八十三
    年十一月卅日判處有期徒刑一年二月確定，該罪刑接續於八十四年七月六日執行
    ，於八十五年六月十二日縮刑期滿，此有臺灣高等法院被告全國前案紀錄表一紙
    在卷可稽，被告再犯本案已甫滿五年，不構成累犯，公訴人謂為累犯尚有未洽。
    爰審酌被告之犯罪手段、所竊物品之價值、其於前案服刑完畢甫滿五年再犯本案
    、其素行不良等一切情狀，量處如主文所示之刑。扣案之剪刀，為被告所有，業
    據其坦認在案，且依本院上開認定，該物顯屬供犯罪所用，依刑法第三十八條第
    一項第二款宣告沒收。
據上論斷，應依刑事訴訟法第二百九十九條第一項前段，刑法第三百二十一條第一項
第三款、第三十八條第一項第二款 ，判決如主文。
本案經檢察官陳美華到庭執行職務
中      華      民      國      九十      年    八      月      廿九    日
                                臺灣桃園地方法院刑事第一庭
                                      法  官    曾  雨  明
右正本證明與原本無異。
如不服本判決，應於判決送達後十日內向本院提出上訴狀( 應附繕本 )，上訴於
臺灣高等法院。
                                      書記官    戴  育  萍
中        華        民        國     九十  年     九    月     四     日
附論罪科刑依據之法條：
刑法第三百二十一條第一項第三款
犯竊盜罪而有左列情形之一者，處六月以上五年以下有期徒刑：
三、攜帶兇器而犯之者。


司法院資訊處製作；財團法人民間司法改革基金會備份。
